臺灣高等法院刑事判決　　　　　　　　93年度上訴字第3153號
上　訴　人
即　被　告　辛○○
　　　　　　　　　　樓(
指定辯護人　本院公設辯護人　丙○○
上列上訴人因搶奪等案件，不服臺灣臺北地方法院93年度訴字第
516號，中華民國93年10月6日第一審判決（起訴案號：臺灣臺北
地方法院檢察署92年度偵字第19461、24989號、93年度偵字第23
15、2971號），提起上訴，本院判決如下：
    主  文
原判決關於辛○○部份撤銷。
辛○○以搶奪他人之動產為常業，累犯，處有期徒刑肆年。
扣案之機車鑰匙壹支（臺灣臺北地方法院檢察署92年度藍保管字
第2274號），及一字起子、尖嘴鉗各壹把，均沒收。
    事  實
一、辛○○曾有竊盜等前科，民國八十六年間又因竊盜案件，經
    臺灣板橋地方法院簡易庭以86年板簡字第846號判處有期徒
    刑六月，嗣經該院以87年簡上字第13號自為第一審判決，改
    判為有期徒刑七月確定，於88年3月24日執行完畢；另再於
    八十七年間先後因竊盜、搶奪、妨害兵役等案件，經法院分
    別判處有期徒刑一年六月、二年六月、十月確定，並經本院
    以89年聲字第1071號定應執行有期徒刑四年六月確定，甫於
    92年8月19日執行完畢。詎渠猶不知悔改，仍基於意圖為自
    己不法之所有之竊盜概括犯意，於92年9月9日及同年12月29
    日，先後於如附表二之一所示時間、地點，攜帶其所有可供
    兇器使用之一字起子、尖嘴鉗各一支及其所有之機車鑰匙一
    支，俾利鑰匙斷裂時可持以取出，而以各該如附表二之一所
    示行竊方法，連續竊取如附表二之一所示被害人所有機車三
    部，除供自己代步使用，其中如附表二之一編號三所示竊得
    之機車，並供其為如附表一之一編號八所示搶奪行為時騎乘
    之用；又因失業及女友懷有身孕，辛○○復基於意圖為自己
    不法所有之犯意，思以搶奪財物為生活之資，自92年11月1
    日起至同年12月29日止，除如附表一之一編號八所示該次係
    騎乘如附表二之一編號三所示竊得之機車外，其餘則騎乘自
    己所有之車牌FTV-1776重型機車一部，以頭戴安全帽，趁被
    害人不及防備之方式，搶奪各該如附表一之一所示被害人所
    有之財物，前後共計八次，得手後之現金連同物品變賣得款
    均經其花用殆盡，未變賣之物品則悉數丟棄於新店溪內，而
    恃以維生。
二、92年9月12日上午5時許，辛○○騎乘如附表二之一編號一所
    示竊得之機車，行經臺北市中山區○○○路八五巷六八號前
    ，為警查獲，並扣得其所有且供為前述如附表二之一編號一
    所示竊盜行為所用之鑰匙一支；再於92年12月29日晚上十一
    時二十三分許，辛○○甫搶得如附表一之一編號八所示之皮
    包，而在臺北市○○○路○段23巷7弄24號前翻尋所搶得皮包
    內之財物時，經警認為可疑盤查後當場逮捕之，並扣得辛○○所有攜帶為如附表二之一所示竊盜行為之一字起子、尖嘴
    鉗各一把，及如附表二之一編號二所示被害人卯○○所有之
    機車鑰匙二支、寅○○所有之車號ASI-1260號重型機車，及
    丑○○所有遭搶之皮包一個。
三、案經臺北市政府警察局中山分局、松山分局、大安分局、刑
    事警察大隊分別報請臺灣臺北地方法院檢察署檢察官偵查起
    訴。
    理  由
一、訊據被告辛○○對有於如附表二之一所示之時地，竊取編號
    一、二、三所示之三部機車及騎乘所竊取之編號三機車，於
    如附表一之一編號八所示之時地搶奪被害人丑○○皮包等之
    事實，固均坦承不諱；惟否認公訴人所起訴之其餘搶奪、竊
    盜案件係其所為，辯稱：伊為警查獲後，為能爭取與已懷有
    身孕之未婚妻見面之機會，且害怕恐會遭刑求，故而不斷要
    求警方借提，並從分局之刑事案件紀錄簿內承認二件；檢察
    官偵訊時為能獲交保，因而承認犯行；於原審時亦不敢否認
    全部犯行；除上開三件竊盜及一次搶奪屬實外，餘均非其所
    作；如附表一之一編號一至七之部分，除伊之自白外，並未
    查扣任何被害人被搶之物，伊供稱作案所騎乘屬伊所有之車
    牌FTV-1776重型機車，警察亦未追查或扣案，事實上該機車
    於92年9月份即已損壞停於新店路旁，不可能騎該車作案云
    云。
二、經查：
  (一)本件被告於92年12月29日晚上為臺北市政府警察局松山分局
    查獲搶奪犯行後，其於30日3時30分之第一次警訊筆錄即自
    承共犯有四件搶奪案件、二件竊盜案件，同日11時35分第二
    次警訊筆錄則供承犯有6次搶奪案件（見92年度偵字第24989
    號偵查卷第6頁、第12頁、13頁）；當日下午08時03分移送
    檢察官偵訊時，被告復承認共搶了七、八件（見同上偵卷第
    67頁）；其後松山分局於93年1月9日借提被告至該分局偵
    訊，被告承認有於92年11月09日、11月10日、12月19日搶奪
    被害人皮包、公事包，當日檢察官複訊時亦承認有搶被害人
    高凡琇（如附表一之一編號四）、劉芬玲（如附表一之二編
    號十，不構成，詳後述）、辰○○（如附表一之一編號七）
    之物（見93年度他字第717號卷第19、20頁、第23頁）。
    93年1月12日借提被告至該分局偵訊，被告承認有於92年10
    月26日、11月22日搶奪被害人二次；於當日檢察官複訊時則
    供稱，十月下旬那次我是看他們行政紀錄簿作筆錄的，11月
    下旬那次不是我做的（見93年度他字第706號卷第7頁、第19
    、20頁）。93年01月14日借提被告至該分局偵訊，被告供
    稱上次承認92年10月26日之搶奪案係伊所為，該案已另經士
    林分局偵破，因時間過太久，伊不記得了；另伊於92年10月
    18日、11月4日、11月10日犯了三件搶奪案，除此之外一時
    無法想起，希望警方日後再借提，伊將交代清楚；當日檢察
    官複訊時則表示不想被借提，今日係依警方之刑案紀錄表招
    認，擔心會像五年前不承認被刑求（見93年度他字第719號
    卷第7、8頁、第24頁）。93年1月15日借提被告至該分局
    偵訊，被告供稱92年12月14日搶奪一件；檢察官複訊時亦坦
    認犯有該案（見93年度他字第718號卷第8頁、第15頁）。
    93年1月16日借提被告至該分局偵訊，被告供稱92年11月1日
    （如附表一之一編號一，被害人子○○）、92年12月21日犯
    有二件搶奪案件；檢察官複訊時則供稱有據實陳述（見93年
    度他字第886號卷第5頁、第16頁）。另臺北市政府警察局大
    安分局亦於93年1月9日至松山分局偵訊被告，被告供稱92
    年12月6日犯搶奪案件一件，另在通化街、安和路、忠孝東
    路、大安路、四維路、光復南路一帶亦犯有搶奪案件，詳細
    地點需前往現地查看才清楚（見93年度偵字第2315號卷第4
    、5頁）。93年1月13日至松山分局偵訊被告，被告供稱92
    年11月5日、11月9日、11月11日（如附表一之一編號五，被
    害人甲○○）、12月6日（如附表一之一編號六，被害人癸○○）犯有該等搶奪案（見93年度他字第981號卷第3、4頁
    ）。93年01月15日至松山分局偵訊被告，被告供稱92年11
    月4日（如附表一之一編號二，被害人戊○○）、11月8日（
    如附表一之一編號三，被害人丁○○）犯有該二件搶奪案（
    見93年度他字第1320號卷第3、4頁）。上開松山及大安分局
    共八次之借訊，被告共承認了十八件之搶奪犯行，為何被告
    已被羈押看守所，分局還不斷將被告提出查證轄區內之其他
    案件是否為被告所為，被告又為何要承認且一次承認二、三
    件？甚且其中有被告承認係其所為之案件，另一分局（士林
    ）亦告偵破之情事（上開松山分局第次借提，被告承認之
    92年10月26日之搶奪案）；從借提之次數、訊問及承認之內
    容觀之，參以證人即松山分局警員乙○○於本院審理時證稱
    借提被告時有通知他的親友到場；證人即大安分局警員己○○於本院審理時證稱借提被告時好像有見到一不清楚身分之
    女子；顯然上開之借提有異於正常之情形，被告所為其係為
    能爭取與已懷有身孕之未婚妻見面之機會，且害怕恐會遭刑
    求，故而不斷要求警方借提，並從分局之刑事案件紀錄簿內
    承認二件之辯解，尚非完全不可採，亦即該等被告承認之犯
    行，非必全均屬被告所為。惟按，被告有如事實欄所載之前
    科多次，亦有本院被告全國前案紀錄表一份在卷可憑，可見
    其對整個警、偵、審程序並不陌生，何種犯罪科何刑責，應
    有一定之認識，如完全未為上開借提時所承認之十八件搶奪
    犯行，其應無全數攬下承認之理；從其於92年12月30日3時
    30分之第一次警訊筆錄自承共犯有四件搶奪案件、二件竊盜
    案件，同日11時35分第二次警訊筆錄則供承犯有六次搶奪案
    件（見92年度偵字第24989號偵查卷第6頁、第12、13頁）；
    當日下午8時3分移送檢察官偵訊時，被告復承認共搶了七、
    八件（見同上偵卷第67頁）等情觀之，即便上開借提承認之
    案件非均屬被告所為，但有部分係被告所作，應屬無疑。
  (二)如起訴書所載，公訴人依被告之自白，起訴被告共涉有二十
    餘件之搶奪及竊盜犯嫌，並於原審庭訊時變更起訴法條為常
    業搶奪、常業竊盜罪（見原審卷第81頁）；被告應知刑度輕
    重當相差甚多，如其僅有為一件搶奪、三件竊盜犯行，其當
    極力為自己辯護，豈有於原審仍承認共犯有如附表一之一所
    示之編號一至編號八之八件搶奪犯行，如附表二之一編號一
    至編號三之三件竊盜犯行之理，參以前揭被告第一次於檢察
    官訊問時自承共搶了七、八次之供述，足認被告於原審之上
    開共搶了如附表一之一所示之編號一至編號八之八件搶奪犯
    行之自白，應與事實相符，而可採信。
  (三)被害人子○○、戊○○、丁○○、高凡琇、甲○○、癸○○
    、辰○○、丑○○確有遭人搶奪皮包等財務之事實，業據其
    等於警訊、偵查中指述甚明，復有受理刑事案件報案三聯單
    影本二份、贓物認領保管收據二份在卷供佐；被害人丑○○
    於偵查中並當庭指認對其行搶者即為被告辛○○無訛，復有
    受理刑事案件報案三聯單影本二份、贓物認領保管收據二份
    在卷供佐；按被告自承作案後之非現金或不可變現之物，其
    大多加以丟棄於新店溪等處，則雖未查扣得該等被害人被搶
    之物，尚不足以因此推論其等未被搶奪或被告未對其等搶奪
    ；另搶奪案件乃係乘人不備之際，強取他人之物逃離而去，
    在毫無準備且瞬間發生之情況下，被害人通常均未能看清行
    搶人之容貌，或記得騎乘工具之車牌號碼；是被害人辰○○
    （附表一之一編號七、見93年度他字第717號卷第16頁）、
    甲○○（附表一之一編號五、見93年度他字第981號卷第14
    頁）、癸○○（附表一之一編號六、見93年度他字第981號
    卷第17頁）指稱未看清車號或被告之特徵，被害人高凡琇（
    如附表一之一編號四，見93年度他字第717號卷第8頁）指稱
    未看清楚車號，聽路人描述行搶者係約莫十來歲之年輕男子
    ；均尚無何違常之處，亦不足作為被告未對該等被害人搶奪
    之有利認定；況除被害人丑○○（如附表一之一編號八）明
    確指認被告搶奪犯行外，被害人戊○○、丁○○（如附表一
    之一編號二、三）均指稱行搶者之背影與被告非常相似（見
    93年度他字第1320號卷第7、10頁）；被害人子○○（如附
    表一之一編號一）指稱行搶者身材微胖（見93年度他字第88
    6號卷第10頁），與被告之身材相符；顯然並非完全沒有被
    害人指認被告。
  (四)另被告於92年12月29日晚上，騎乘竊取被害人寅○○所有之
    車號ASI-1260號重型機車，搶奪被害人丑○○所有之皮包後
    ，於翌日（三十日）即經檢察官聲請法院羈押獲准，其於警
    察借提時承認其餘七件搶奪犯行（如附表編號一至七）係騎
    乘其所有之車牌FTV-1776重型機車為之，警員因之未繼續追
    查該機車之下落，或有欠完備，被告於本院審理時始辯稱該
    機車於92年10月（後又辯稱九月）即已損壞停於台北縣新店
    市○○路，惟該機車究於何時、為何停於該處，因時隔甚久
    ，已無從查證，是此亦尚不足作為推翻被告未騎乘該機車搶
    奪之有利證明。
  (五)被告自承如附表二之一所示之竊盜部分，亦據被害人壬○○
    、寅○○、卯○○於警詢時分別指述各該遭竊事實在卷，復
    有機車照片五張，贓物認領保管收據、車輛車牌失竊作業查
    獲車輛認可資料表各三份，車輛協尋電腦輸入單影本二份，
    扣押證明筆錄各一份，及扣案鑰匙一支可資佐證，堪認被告
    此部分自白應屬真實。
  (六)綜上所述，被告所為之辯解均不足為採，上開被告於警訊、
    偵查及原審之自白應堪以採信。本件事證明確，被告犯行堪
    以認定，應依法論科。
三、按刑法上之常業犯，並不以行為人無其他職業為要件，亦不
    以行為人以此為唯一之職業為必要，兼營他業或以他業為掩
    護均足當之，只要行為人有反覆從事某種行為，並以該項行
    為之所得供作日常生活給養所須，有此主觀之意思暨客觀之
    事實表現即為已足；本案被告辛○○既供承為前開行為時，
    係在其未能覓得其他工作謀生，而未婚妻復已懷有身孕而亟
    需相當花費，遂圖以此搶奪犯行所得維生，與其各該搶奪行
    為次數達八次且僅在二月內頻繁實施犯罪之情狀相互參照，
    其顯有以反覆上開搶奪行為，而以此所得供生活所需之主觀
    意思，且有客觀之事實表現，此均足證被告辛○○確係恃此
    為營生並以之為常業。又刑法上搶奪罪之成立只要行為人破
    壞持有人對於財物監督支配狀態所使用之手段，係當場直接
    侵害被害人之自由意思，且尚未達足以抑制被害人自由意思
    之程度，乘持有人不備或不及抗拒而使用上開手段公然掠取
    持有人財物之行為即已該當（參見最高法院71年臺上字第34
    1號判決、71年臺上字第6910號判決）。本件被告係趁如附
    表一之一所示各該被害人不注意之際，將仍屬在各該被害人
    實力支配下之財物，而當場直接以未達足以抑制各該被害人
    自由意思之程度之手段，侵害各該被害人之自由意思，趁各
    該被害人不備而使用上開手段公然掠取各該被害人所持有之
    財物，且其係以犯搶奪罪恃以維生之主觀犯意為上開各該客
    觀搶奪行為；另被告為如附表二之一所示竊盜行為時，為免
    所持以開啟機車之鑰匙斷裂致無法得手，復均有攜帶扣案一
    字起子、尖嘴鉗各一把之情形，迭經被告於警詢時、偵查中
    一致供述在卷，以各該扣案一字起子、尖嘴鉗均屬鐵器材質
    且前端尖銳，有照片一張在卷為憑，客觀上確已足對人之生
    命、身體、安全構成威脅而堪供為兇器使用；核被告所為，
    係犯刑法第327條常業搶奪罪、第321條第1項第3款之攜帶兇
    器竊盜罪。被告如附表二之一所示先後三次竊盜之犯行，時
    間緊密，方法相同，觸犯構成要件相同之罪名，顯係基於概
    括犯意反覆為之，為連續犯，應依刑法第56條規定以一罪論
    ；其如附表一之一所示各該搶奪行為則係基於一常業犯意下
    之行為。蒞庭檢察官雖就起訴書原載以被告辛○○所為如附
    表二之一所示行為係涉犯刑法第321條第1項第3款加重竊盜
    罪嫌部分，更正以係涉犯刑法第322之常業竊盜罪嫌，然觀
    諸被告於警詢、偵審中均迭稱竊取如附表二之一所示機車之
    目的係因自己騎用之機車故障無法使用，欲竊取供己代步使
    用，且如附表二之一編號二、三所示者係因前者油料用罄，
    才於同日又竊取後者騎用，以遂行如附表一之一編號八所示
    搶奪行為，尚難認被告有以犯此竊盜罪並恃竊取所得維生之
    主觀意思及行為，公訴人論以常業竊盜罪嫌，容有誤會，是
    此部分起訴法條應予變更。又被告辛○○所犯上開常業搶奪
    、攜帶兇器竊盜二罪間，有方法、結果之牽連關係，應依刑
    法第55條規定從一重之常業搶奪罪論處。被告辛○○曾有竊
    盜等前科，民國86年間又因竊盜案件，經臺灣板橋地方法院
    簡易庭以86年板簡字第846號判處有期徒刑6月，嗣經該院以
    87年簡上字第13號自為第一審判決，改判為有期徒刑七月確
    定，於88年3月24日執行完畢；另再於87年間先後因竊盜、
    搶奪、妨害兵役等案件，經法院分別判處有期徒刑一年六月
    、二年六月、十月確定，並經本院以89年聲字第1071號定應
    執行有期徒刑四年六月確定，甫於92年8月19日執行完畢，
    有本院被告全國前案紀錄表一份可按，其於有期徒刑執行完
    畢後五年以內，再犯本件有期徒刑以上之罪，為累犯，應依
    法加重其刑。扣案之機車鑰匙一支（臺灣臺北地方法院檢察
    署92年度藍保管字第2274號），及扣案一字起子、尖嘴鉗各
    一把，均係供被告辛○○犯前開攜帶兇器竊盜罪所用之物，
    且為被告辛○○所有，業經其供明在卷，爰依刑法第38條第
    1項第2款之規定，併予宣告沒收。
四、公訴意旨另以：被告辛○○尚有以前同一意圖為自己不法所
    有之常業搶奪犯意，先後在如附表一之二所示時間、地點，
    以所示方法對各該被害人搶奪之行為，前共計十六次，其中
    如附表一之二編號五所示該次搶得之被害人陳春琴所有大眾
    銀行000000000000號金融卡，並經被告辛○○持往臺北市○○路○段123號中華商業銀行自動提款機處，輸入提款密碼而
    以上開不法方式，由自動提款機盜領十萬元得逞，及承其前
    同一意圖為自己不法所有之竊盜概括犯意，先後為如附表二
    之二所示竊盜行為二次，認被告此部分尚涉有刑法第327條
    、第325條第1項、第322條及第339條之2第1項之常業搶奪、
    常業竊盜、不正利用自動付款設備詐欺取財等罪嫌部分。訊
    據被告辛○○堅決否認有此部分搶奪、竊盜及不正利用自動
    付款設備詐欺取財行為，並辯稱：伊於92年8月19日出獄後
    ，自同年8月29日迄9月8日間均在臺北縣新莊市祥億麵包店
    工作，工作時間係每日凌晨3時至翌日上午12時，伊僅曾於
    同年9月3日休假，如附表一之二編號一至四所示者發生時間
    伊均工作中，並非伊所為，其餘如附表一之二、二之二所示
    搶奪、竊盜行為，亦非其所為，更未曾將如附表一之二編號
    五、六所示各該被害人遭搶之手機轉賣與同案被告陳建廷之
    行為等語。而公訴人認被告辛○○涉犯此部分罪嫌，無非以
    如附表一之二所示被害人洪羽璇、郭雪英、邱雲英、王淑霞
    、陳春琴、翁佩雯、王燕玲、周曉清、趙文綺、劉芬玲、周
    怡君、許廖雪華、顧世英、方陳淑貞、蔡孟秦、陳許錦桂，
    如附表二之二編號二被害人葉碧仁等人於警詢、偵查中之指
    述，證人蔣明良證述，並有贓物認領保管單、扣押筆錄暨扣
    押物品目錄表、大眾銀行交易查詢清單、提款機監視器翻拍
    照片等件可證等情為其主要論據。經查：
  (一)關於如附表一之二編號一至四所示搶奪行為，被告辛○○於
    警詢時固曾供稱有為各該搶奪行為，於93年4月16日偵查期
    日亦曾稱確有如附表一之二編號一所示該次搶奪行為，惟其
    於偵審中均否認斯情，且觀諸其在警詢時即曾稱係騎乘自己
    所有車號FTV-1776號重型機車所為，與附表一之二編號三所
    示被害人邱雲英於警詢時所指述行搶之人係騎乘首碼為Ｄ，
    後三碼則為731之機車車號不符，亦與如附表一之二編號二
    所示被害人郭雪英於警詢時指述行搶者係騎乘PXX－878車號
    之重型機車情節有異，而如附表一之二編號一、二、四所示
    被害人洪羽璇、郭雪英、王淑霞於警詢時僅能就遭搶之時地
    及行搶之人係騎乘機車等情為指述，所述行搶者之特徵均非
    具體，於偵查中被害人郭雪英亦僅指稱被告辛○○與該行搶
    者臉部、身材相像，但仍無法明確指認係被告辛○○所為，
    實無從僅憑渠等之指述即堪認此部分係被告辛○○所為；加
    之，證人即曾借提被告辛○○追查搶奪案件之警員庚○○於
    原審審理時已結證稱：被告辛○○於警詢時表示曾於92年9
    月初在臺北縣新莊市之食品加工廠工作，伊即帶同被告辛○○前往查看，當時該佳豪食品公司之老闆雖先稱不認識被告
    辛○○，但後來其中一位廠長有下樓查看，並向伊等表示被
    告辛○○確曾在該公司工作約一個月等語，與佳豪食品公司
    負責人蔣明良於原審審理時所證稱：該公司工作內容尚區分
    生產、包裝、配送，生產部分之工作時間確係由凌晨三點至
    翌日應製作之產量完成時，一般約在翌日中午一、二時許結
    束，伊對被告辛○○有一點印象，伊應曾於92年8月至9月初
    在該公司之工廠內見過被告辛○○，其應係負責生產部分之
    工作，但期間很短，且伊已找不到被告辛○○有無打卡之紀
    錄等情相互參照，亦可見被告辛○○所辯稱前開時間其係在
    工作中一節，非無可能，是均無證據堪認此部分搶奪行為係
    被告辛○○所為，其此部分所辯，並非無據。
  (二)關於如附表一之二編號五至十六所示搶奪行為部分：
    １、被告辛○○於警詢時固曾供稱有各該搶奪行為，於93年
        3月19日偵查中亦曾稱有為如附表一之二編號七、九、
        十一、十二、十五、十六所示各該搶奪行為，惟姑不論
        如附表一之二編號十六該次，被告辛○○於警詢時即曾
        表明其未曾騎乘被害人陳許錦桂所指述之如附表二之二
        編號二所示失竊機車，其均係騎乘自己所有之車號FTV-
        1776號重型機車一節，其前開警詢時之自白是否與事實
        相符，頗值存疑；抑且，各該被害人陳春琴、翁佩雯、
        王燕玲、周曉清、趙文綺、劉芬玲、周怡君、許廖雪華
        、顧世英、方陳淑貞、蔡孟秦、陳許錦桂於警詢時所指
        陳之行搶者特徵均不明確，其中被害人方陳淑貞甚且稱
        行搶者似為中年人，更與被告行搶時年僅二十五歲之情
        形有違，遑論於偵查中經被害人陳春琴、翁佩雯、周曉
        清、趙文綺、周怡君、許廖雪華、顧世英、方陳淑貞、
        蔡孟秦、陳許錦桂當庭指認被告辛○○結果，復均稱無
        法辨識行搶者即為被告辛○○，均無從據之認被告辛○○有為此部分犯行。
    ２、其次，關於如附表一之二編號五、六所示被害人陳春琴
        、翁佩雯遭搶之手機各一具，係先後自同案被告黃騰達
        、劉懷恩處所扣得，而證人劉懷恩、黃騰達復均於原審
        審理時結證以各該手機均係自被告陳建廷處所買受，再
        質之被告陳建廷於原審雖結證稱：各該手機係被告辛○○所出售等語，但此非惟已經被告辛○○所否認，且關
        於如附表一之二編號五所示該轉賣與同案被告黃騰達持
        有之手機部分，被告陳建廷於原審審理中係結證稱：被
        告辛○○向伊表示因其缺錢，有手機要便宜賣，約賣三
        百元，伊係在位於臺北市○○區○○街188巷17號1樓之
        春祥瓦斯行門口處向辛○○處買入該手機，與在臺北市
        ○○○路228巷41號薑母鴨店門口轉賣給同案被告黃騰
        達之時間約相隔一、二十分，此係因之前約一、二星期
        ，同案被告黃騰達見伊常更換手機曾詢問，伊買入後才
        前往同案被告黃騰達工作之該薑母鴨店出賣給同案被告
        黃騰達，雙方係一手交錢、一手交貨等語，證人黃騰達
        於原審審理中則先證述：伊係在92年9月30日（其原證
        稱係29日，因誤記隨即更正之）下午三、四時許，在臺
        北市○○○路228巷45號伊所工作之薑母鴨店外，以一
        千元之代價向被告陳建廷買入，會向被告陳建廷買手機
        之緣由，係因買入前約二、三日，被告陳建廷曾向伊表
        示有朋友在手機行工作可出賣手機，經質以其前於警詢
        時係陳稱在買入手機前一日下午一、二時許遇見被告陳
        建廷時，由被告陳建廷提議要拿摩托羅拉Ｖ8088型手機
        給伊看，與其前述情節不符時，證人黃騰達即更正稱：
        應以其前在警詢時所述者方實在等情，姑不論就證人黃
        騰達向被告陳建廷買入該手機前之洽商時間，依證人黃
        騰達更正前或後之情節，均與被告陳建廷所證述者不同
        ，且以證人黃騰達所結證前於警詢時所述者方實在之情
        節，與被告陳建廷所證述者參互以析，被告陳建廷早於
        92年9月29日下午1、2時許即曾向證人黃騰達表明有該
        類型手機可出賣，若如被告陳建廷所結證稱係迄92年9
        月30日下午3、4時許出賣與證人黃騰達前約一、二十分
        鐘，其才自被告辛○○處買入該手機一節屬實，其焉有
        在事前即得預見此情並向證人黃騰達表示有該類型手機
        可出賣之理，此已可見被告陳建廷上開證述內容，顯非
        實在；再就如附表一之二編號六所示該轉賣與同案被告
        劉懷恩持有之手機部分，被告陳建廷於原審審理中係結
        證以：該支手機係在92年10月22日下午3、4時許，因伊
        與被告辛○○賭博時，被告辛○○積欠伊賭債一千元，
        被告辛○○才持附表一之二編號六所示手機抵債，而剩
        下的賭債金額因被告辛○○沒錢就算了，且因伊係在前
        述春祥瓦斯行裡面與被告辛○○賭博，斯時同案被告劉
        懷恩則在該瓦斯行前面處工作，於同日下午五、六時許
        ，因同案被告劉懷恩見伊持該支手機，並問伊要不要出
        賣，伊才出賣與同案被告劉懷恩等語，與證人劉懷恩所
        證稱：因當日下午伊剛好送機器至春祥瓦斯行，在瓦斯
        行外面遇見被告陳建廷，因伊常看見被告陳建廷換手機
        ，當日被告陳建廷又問伊要不要購買，伊才以一千元代
        價買入，但當日伊有進去瓦斯行裡面，均未見到被告辛○○亦在場等情參照，就是日被告辛○○有無與被告陳
        建廷在前開瓦斯行內因賭博而持該支手機抵債一節，渠
        二人所述顯有不符，雖然就該支手機係由被告陳建廷出
        賣與同案被告劉懷恩之部分，其二人均為一致陳述，但
        被告陳建廷持以出賣之手機來源是否確實來自被告辛○○，被告陳建廷前開證述內容，顯難憑信。進而，再衡
        以被告陳建廷就該手機之來源是否據實陳述一事，實已
        涉及被告陳建廷本人有無以不法方式取得此手機、有無
        涉犯刑責等而有相當利害關係，被告陳建廷前開顯有可
        疑之唯一證述，顯不足以據為被告辛○○確曾持有並出
        售如附表一之二編號五、六所示手機與被告陳建廷之認
        定，自更不足據之認被告辛○○有為如附表一之二編號
        五所示搶奪行為。因之，如前所述，此部分亦乏積極證
        據足資證明被告辛○○有各該搶奪行為。
  (三)關於如附表編號二之二所示竊盜行為部分，固據如附表一之
    二編號二、十六所示被害人郭雪英、陳許錦桂於警詢時指稱
    其等遭搶時，有目睹行搶者分別騎乘各該車號之重型機車，
    姑不論如前所述，並無任何證據堪認該二次搶奪之行為人係
    被告辛○○，而如附表二之二編號二所示被害人葉碧仁於警
    詢時及偵查中所陳稱有遭竊且事後已尋回失竊機車等情，亦
    不足認被告辛○○有該次竊盜行為；此外，復無任何證據足
    資認定被告辛○○亦有各該竊盜行為，被告辛○○此部分所
    辯，亦非無據。
  (四)關於被告辛○○有持如附表一之二編號五所示該次搶得之大
    眾銀行000000000000號金融卡，在臺北市○○路○段123號中
    華商業銀行自動提款機處，輸入提款密碼而由自動提款機盜
    領十萬元得逞之部分，如前所述，被告辛○○已堅決否認有
    搶得被害人陳春琴之上開金融卡，亦難認此有何積極證據堪
    認該搶奪行為人即係被告辛○○，自亦不足謂被告辛○○有
    何進而持以提領之不正利用自動付款設備詐欺取財行為。至
    於卷附大眾銀行交易查詢清單、提款機監視器翻拍照片，僅
    足以說明如附表一之二編號五所示被害人陳春琴遭搶奪之金
    融卡隨即有遭人提領之情形，前開照片所示提款人既因頭戴
    安全帽而無從辨識該人即為被告辛○○，當亦無從據為不利
    被告辛○○之認定。
  (五)綜上所述，均難認被告辛○○尚有如附表一之二所示搶奪行
    為、如附表二之二所示竊盜行為，或有何持如附表一之二編
    號五所示該次搶得之金融卡以遂行不正利用自動付款設備詐
    欺取財等行為，此部分原應為被告辛○○無罪之諭知，但公
    訴人以被告辛○○此部分行為與前揭論罪科刑部分有常業犯
    、牽連犯之裁判上一罪關係，是此部分爰不另為被告辛○○
    無罪之諭知。
五、原審認被告罪證明確，予以論罪科刑，固非無見；惟查，(1)
    被告最後一次之搶奪犯行係於92年12月29日晚上11時8分許
    ，原審判決事實欄則誤載為同年12月21日（見原審判決第二
    頁第九、十行）、92年12月29日11時23分（見原審判決第二
    頁第十七行），附表一之一編號八誤載為92年12月21日；另
    附表一之一之編號為一至八，原審判決第五頁第八行載為如
    附表一之一編號十六，應係編號八之誤。(2)被告於92年8月
    19日出獄後，原已找到一份麵包工廠之工作，工作約十幾二
    十天左右被老闆辭退（被告供稱係老闆知其有前科，惟此屬
    無從求證之事），此已如前所述；可見被告出獄後原本有要
    好好工作之意，惟因他故失去工作，加上未婚妻懷有身孕需
    錢殷切，致被告挺而走險犯下上開之犯行，因其顯然有靠該
    等搶奪而來之財物為生活之資，故而認其所為應屬常業犯，
    而科以較重之常業搶奪罪責，已如前所述，則對其施以刑法
    有期徒刑之執行應即足生警惕及教化之效，本院認無再於刑
    之執行完畢或赦免後，再另入勞動場所強制工作之必要；原
    審以被告辛○○所涉上開搶奪犯行多達八次，且行搶所得之
    財物係供己生活所需，被告辛○○既係以犯搶奪罪為常業，
    依刑法第九十條第一項、第二項之規定，諭知被告辛○○於
    刑之執行完畢或赦免後，令入勞動場所強制工作二年，與本
    院所認尚有不同。被告否認犯有如附表一之一編號一至七之
    搶奪犯行，且認原審量刑過重及送強制工作之諭知不當而提
    起上訴，除強制工作部份外，其餘部份均為無理由，惟原判
    決既有上開未合之處，應由本院將原判決撤銷改判。爰審酌
    被告辛○○正值壯年，生活雖困窘，但未能循正途謀求解決
    之道，竟先後八次以機車作為交通工具行搶路人，嚴重破壞
    社會秩序，在甫執行完畢出獄後未久即為本案犯行，搶奪次
    數復達八次，顯有相當惡性，但其犯後已坦承犯行，犯後態
    度非差，及其犯罪動機、情節、手段、犯罪所得之利益及所
    生之損害等一切情狀，量處如主文第二項所示之刑，並沒收
    如主文第三項所示。
據上論斷，應依刑事訴訟法第369條條第1項前段、第364條、第
299條第1項前段、第300條，刑法第321條第1項第3款、第327條
、第55條、第47條、第38條第1項第2款，判決如主文。
本案經檢察官郭啟東到庭執行職務。
中　　華　　民　　國　　94　　年　　6 　　月　　7 　　日
　　　　　　　　　刑事第十九庭審判長法　官  葉騰瑞
　　　　　　　　　　　　　　　　　  法　官  莊明彰
　　　　　　　　　　　　　　　　　  法　官  劉壽嵩
以上正本證明與原本無異。
如不服本判決，應於收受送達後十日內向本院提出上訴書狀，其
未敘述上訴之理由者並得於提起上訴後十日內向本院補提理由書
（均須按他造當事人之人數附繕本）。
                                    書記官  廖婷璇
中　　華　　民　　國　　94　　年　　6 　　月　　7 　　日
附表一之一：
┌──┬───────┬────┬────┬───────┬──────┐
│編號│時間及地點    │被害人及│所騎乘之│搶得財物      │備註        │
│    │              │搶奪方法│交通工具│              │            │
├──┼───────┼────┼────┼───────┼──────┤
│一  │92/11/01下午一│子○○，│自有之車│手提包、身分證│即起訴書犯罪│
│    │時三十分，    │辛○○騎│號ＦＴＶ│、信用卡一枚、│事實欄一之（│
│    │臺北市○○○路│乘機車趁│－七七六│手機一具（門號│十）所示者  │
│    │四段一四六巷與│害人不及│重型機車│0000000│            │
│    │敦化南路一段二│防備之際│        │三八六號）、現│            │
│    │二三巷口      │，自前搶│        │金四百元      │            │
│    │              │奪被害人│        │              │            │
│    │              │皮包    │        │              │            │
│    │              │        │        │              │            │
├──┼───────┼────┼────┼───────┼──────┤
│二  │92/11/04上午四│戊○○，│自有之車│手提包、現金二│即起訴書犯罪│
│    │時五十七分    │辛○○騎│號ＦＴＶ│千元、身分證、│事實欄一之（│
│    │臺北市大安區大│乘機車趁│─七七六│信用卡三枚、金│十一）所示者│
│    │安路一段七五巷│步行之被│重型機車│融卡兩枚、存摺│            │
│    │與忠孝東路四段│害人不及│　　    │兩本、人民幣、│            │
│    │七七巷口      │防備之際│        │美金。        │            │
│    │              │，自後搶│        │              │            │
│    │              │奪被害人│        │              │            │
│    │              │皮包    │        │              │            │
│    │              │        │        │              │            │
├──┼───────┼────┼────┼───────┼──────┤
│三  │92/11/08上午九│丁○○，│自有之車│手提包、現金一│即起訴書犯罪│
│    │時二十分      │辛○○騎│號ＦＴＶ│千四百元、身分│事實欄一之（│
│    │臺北市大安區忠│乘機車趁│－七七六│證、駕照一枚、│十四）所示者│
│    │孝東路四段一四│步行之被│重型機車│健保卡、合作金│            │
│    │七巷與市○○道│害人不及│        │庫金融卡一枚、│            │
│    │              │防備之際│        │NOKIA牌8250型 │            │
│    │              │，自後搶│        │手機一具（序號│            │
│    │              │奪被害人│        │0000000│            │
│    │              │皮包    │        │0000000│            │
│    │              │        │        │六二三○三○號│            │
│    │              │        │        │）、PHSJ95手機│            │
│    │              │        │        │一具、皮夾一個│            │
├──┼───────┼────┼────┼───────┼──────┤
│四  │92/11/09下午四│高凡琇，│自有之車│皮包、現金六千│即起訴書犯罪│
│    │時十分        │辛○○騎│號ＦＴＶ│元、駕照一枚、│事實欄一之（│
│    │臺北市松山區民│乘機車趁│－七七六│健保卡、NOKIA │十五）所示者│
│    │生東路五段六九│步行之被│重型機車│牌6610型手機一│            │
│    │巷一弄中間    │害人不及│        │具（0000000000│            │
│    │              │防備之際│        │）            │            │
│    │              │，自後搶│        │              │            │
│    │              │奪被害人│        │              │            │
│    │              │手提皮包│        │              │            │
│    │              │        │        │              │            │
├──┼───────┼────┼────┼───────┼──────┤
│五  │92/11/11下午四│甲○○，│自有之車│手提包、現金八│即起訴書犯罪│
│    │時二十分      │辛○○騎│號ＦＴＶ│百元、身分證、│事實欄一之（│
│    │台北市大安區和│乘機車趁│－七七六│健保卡、台新銀│十九）所示者│
│    │平東路一一九巷│步行之被│重型機車│行信用卡一枚、│            │
│    │七八號前      │害人不及│        │中國信託銀行信│            │
│    │              │防備之際│        │用卡一枚、郵局│            │
│    │              │，自後搶│        │金融卡一枚、MO│            │
│    │              │奪被害人│        │TOROLA牌T191型│            │
│    │              │皮包    │        │手機一具      │            │
│    │              │        │        │              │            │
├──┼───────┼────┼────┼───────┼──────┤
│六  │92/12/06上午五│癸○○，│自有之車│被害人稱：    │即起訴書犯罪│
│    │時許          │辛○○騎│號ＦＴＶ│背包、現金七千│事實欄一之（│
│    │臺北市大安區安│乘機車趁│－七七六│元、土地銀行現│二一）      │
│    │和路一七七號前│停下開車│重型機車│金卡一枚、安泰│            │
│    │              │門之被害│        │銀行金融卡一枚│            │
│    │              │人不及防│        │、玉山銀行金融│            │
│    │              │備之際，│        │卡一枚、聯邦銀│            │
│    │              │自後搶奪│        │行金融卡一枚、│            │
│    │              │被害人背│        │台北銀行金融卡│            │
│    │              │包，並致│        │一枚、台中商銀│            │
│    │              │被害人摔│        │金融卡一枚、中│            │
│    │              │傷。    │        │華銀行信用卡一│            │
│    │              │        │        │枚、中國信託銀│            │
│    │              │        │        │行信用卡二枚、│            │
│    │              │        │        │MOTOROLA牌V368│            │
│    │              │        │        │8型手機一具、 │            │
│    │              │        │        │車鑰匙一串、家│            │
│    │              │        │        │用鑰匙一串。  │            │
├──┼───────┼────┼────┼───────┼──────┤
│七  │92/12/19下午五│辰○○，│自有之車│手提包、現金九│即起訴書犯罪│
│    │時四十五分    │辛○○騎│號ＦＴＶ│千元、身分證二│事實欄一之（│
│    │臺北市文山區溪│乘機車趁│－七七六│枚、慶豐銀行信│二四）      │
│    │口街三六巷五號│步行之被│重型機車│用卡一枚、中國│            │
│    │前            │害人不及│        │信託銀行信用卡│            │
│    │              │防備之際│        │一枚、中國信託│            │
│    │              │，自後搶│        │銀行金融卡一枚│            │
│    │              │奪被害人│        │、世華銀行金融│            │
│    │              │手提包  │        │卡二枚、萬通銀│            │
│    │              │        │        │行金融卡一枚、│            │
│    │              │        │        │MOTOROLA牌T190│            │
│    │              │        │        │型手機一具    │            │
├──┼───────┼────┼────┼───────┼──────┤
│八  │92/12/29下午十│丑○○  │如附表二│手提包、富士F4│即起訴書犯罪│
│    │一時八分，    │辛○○騎│之一編號│01數位相機一台│事實欄一之（│
│    │臺北市○○○路│乘機車趁│三所示竊│、健保卡、台新│二六）後段  │
│    │一段一六一巷口│步行之被│得之陳麗│銀行金融卡一枚│            │
│    │              │害人不及│雪所有之│、華南銀行金融│            │
│    │              │防備之際│車號ＡＳ│卡一枚、身分證│            │
│    │              │，自後搶│Ｉ－二六│、G-PULS手機一│            │
│    │              │奪被害人│○重型機│具、BALLY皮夾 │            │
│    │              │手提包  │車      │一只、現金三百│            │
│    │              │        │        │元。          │            │
└──┴───────┴────┴────┴───────┴──────┘
 附表一之二：
┌──┬───────┬────┬────┬───────┬──────┐
│編號│時間地點      │被害人及│騎乘工具│所得財物（新台│備註        │
│    │              │犯罪手段│        │幣）          │（財物去向）│
│    │              │        │        │              │            │
├──┼───────┼────┼────┼───────┼──────┤
│一  │92/09/01上午五│洪羽璇，│不詳    │皮包、NOKIA牌8│即起訴書犯罪│
│    │時十五分      │辛○○騎│        │310型手機一具 │事實欄一之（│
│    │臺北市中山區吉│乘機車趁│        │、身分證、第一│一）所示。  │
│    │林路一六八巷十│步行之被│        │銀行學生提款卡│            │
│    │五號          │害人不及│        │一枚、台北銀行│            │
│    │              │防備之際│        │提款卡一枚、健│            │
│    │              │，自後搶│        │保卡、現金二千│            │
│    │              │奪被害人│        │多元          │            │
│    │              │手提包  │        │              │            │
│    │              │        │        │              │            │
│    │              │        │        │              │            │
├──┼───────┼────┼────┼───────┼──────┤
│二  │92/09/02上午六│郭雪英，│竊取之潘│皮包、現金七萬│即起訴書犯罪│
│    │時十分        │辛○○騎│福良所有│四千六百元、身│事實欄一之（│
│    │臺北市○○○路│乘機車趁│之車號Ｐ│分證、健保卡、│二）前段所示│
│    │二段九二巷口  │步行之被│ＸＸ－八│聯邦銀行信用卡│。          │
│    │              │害人不及│七八重型│二枚、手機一具│            │
│    │              │防備之際│機車（即│（序號三五一一│            │
│    │              │，自後搶│下述附表│0000000│            │
│    │              │奪被害人│二之二編│七七六○○號）│            │
│    │              │手提包  │號一所示│、統一月餅兩盒│            │
│    │              │        │者）    │被告稱：現金約│            │
│    │              │        │        │八千元        │            │
├──┼───────┼────┼────┼───────┼──────┤
│三  │92/09/06上午五│邱雲英，│不詳    │皮包、世華銀行│即起訴書犯罪│
│    │時五十分      │辛○○騎│        │金融卡一枚、MO│事實欄一之（│
│    │臺北市中山區松│乘機車趁│        │TOROLA牌銀色手│三）所示。  │
│    │江路二三五巷口│步行之被│        │機一具、現金四│            │
│    │              │害人不及│        │百元、富邦銀行│            │
│    │              │防備之際│        │信用卡一枚、安│            │
│    │              │，自後搶│        │信信用卡一枚、│            │
│    │              │奪被害人│        │深分證、健保卡│            │
│    │              │皮包    │        │              │            │
│    │              │        │        │              │            │
├──┼───────┼────┼────┼───────┼──────┤
│四  │92/09/07上午六│王淑霞，│不詳    │現金六千元、美│即起訴書犯罪│
│    │時三十三分    │辛○○騎│        │金一百元、手機│事實欄一之（│
│    │臺北市○○○路│乘機車趁│        │一具、身分證、│四）所示。  │
│    │二段六五巷二弄│步行之被│        │駕照、金融卡一│            │
│    │十九號        │害人不及│        │枚、信用卡一枚│            │
│    │              │防備之際│        │              │            │
│    │              │，自後搶│        │              │            │
│    │              │奪被害人│        │              │            │
│    │              │手提包  │        │              │            │
│    │              │        │        │              │            │
├──┼───────┼────┼────┼───────┼──────┤
│五  │92/09/29上午六│陳春琴，│不詳    │皮包、身分證、│即起訴書犯罪│
│    │時五十五分    │辛○○騎│        │健保卡、郵局金│事實欄一之（│
│    │臺北市大安區基│乘機車趁│        │融卡一枚、華南│六）前段所示│
│    │隆路二段二○九│步行之被│        │銀行金融卡一枚│。          │
│    │巷十二號前    │害人不及│        │、彰化銀行金融│另被害人陳春│
│    │              │防備之際│        │卡一枚、許志維│琴遭搶之上開│
│    │              │，自後搶│        │大眾商業銀行金│手機一具係在│
│    │              │奪被害人│        │融卡一枚、華南│同案被告黃騰│
│    │              │皮包及一│        │銀行存摺一本、│達住處扣得（│
│    │              │紙袋    │        │合作金庫存摺一│同案被告黃騰│
│    │              │        │        │本MOTOROLA牌V8│達所犯故買贓│
│    │              │        │        │088型手機一具 │物罪部分，業│
│    │              │        │        │（序號四四一七│經本院於九十│
│    │              │        │        │0000000│三年六月九日│
│    │              │        │        │二○○）、台新│以九十三年度│
│    │              │        │        │銀行信用卡一枚│訴字第五一六│
│    │              │        │        │、玉山銀行信用│號刑事判決判│
│    │              │        │        │卡一枚、重型機│處拘役四十日│
│    │              │        │        │車駕照一枚、汽│，如易科罰金│
│    │              │        │        │車駕照一枚、現│，以三百元折│
│    │              │        │        │金六百元      │算一日在案）│
│    │              │        │        │              │。          │
├──┼───────┼────┼────┼───────┼──────┤
│六  │92/10/22上午七│翁佩雯，│不詳    │華南銀行信用卡│即起訴書犯罪│
│    │時十六分      │辛○○騎│        │、新光保全卡一│事實欄一之（│
│    │臺北市中山區朱│乘機車趁│        │枚、華信航空員│九）所示。  │
│    │崙街二五號前　│步行之被│        │工卡一枚、MOTO│另被害人翁佩│
│    │　　          │害人不及│        │RLA牌V66型手機│雯遭搶之上開│
│    │              │防備之際│        │一具（序號四四│手機一具係在│
│    │              │，自後搶│        │0000000│同案被告劉懷│
│    │              │奪被害人│        │七○七九三○）│恩處扣得（同│
│    │              │皮包    │        │、鑰匙一串    │案被告劉懷恩│
│    │              │        │        │              │所犯故買贓物│
│    │              │        │        │              │罪部分，業經│
│    │              │        │        │              │本院於九十三│
│    │              │        │        │              │年六月九日以│
│    │              │        │        │              │九十三年度訴│
│    │              │        │        │              │字第五一六號│
│    │              │        │        │              │刑事判決判處│
│    │              │        │        │              │拘役五十日，│
│    │              │        │        │              │如易科罰金，│
│    │              │        │        │              │以三百元折算│
│    │              │        │        │              │一日在案）。│
│    │              │        │        │              │            │
├──┼───────┼────┼────┼───────┼──────┤
│七  │92/11/04下午七│王燕玲，│不詳    │皮包、現金一千│即起訴書犯罪│
│    │時十分        │辛○○騎│        │元、身分證、健│事實欄一之（│
│    │臺北市松山區三│乘機車趁│        │保卡、金融卡兩│十二）所示。│
│    │民路一○七巷八│騎乘腳踏│        │枚信用卡三枚、│            │
│    │之二號        │車之被害│        │SIEMES牌手機一│            │
│    │              │人不及防│        │具、公司識別證│            │
│    │              │備之際，│        │一枚、悠遊卡一│            │
│    │              │自左後搶│        │枚            │            │
│    │              │奪被害人│        │              │            │
│    │              │車籃內皮│        │              │            │
│    │              │包      │        │              │            │
│    │              │        │        │              │            │
├──┼───────┼────┼────┼───────┼──────┤
│八  │92/11/05下午十│周曉清，│不詳    │皮包、身分證一│即起訴書犯罪│
│    │時三十五分    │辛○○騎│        │枚、汽車駕照一│事實欄一之（│
│    │臺北市大安區信│乘機車趁│        │枚、健保卡一枚│十三）所示。│
│    │義路四段一一九│步行之被│        │、彰化銀行金融│            │
│    │巷與安和路一段│害人不及│        │卡一枚、現金一│            │
│    │九十巷口      │防備之際│        │萬元、印章四枚│            │
│    │              │，自後搶│        │、鑰匙四串、手│            │
│    │              │奪被害人│        │機一具、中國信│            │
│    │              │皮包    │        │託信用卡一枚及│            │
│    │              │        │        │花旗銀行大來卡│            │
│    │              │        │        │一枚          │            │
├──┼───────┼────┼────┼───────┼──────┤
│九  │92/11/09下午十│趙文綺，│不詳    │皮包、身分證、│即起訴書犯罪│
│    │時四十分      │辛○○騎│        │駕照、行照、健│事實欄一之（│
│    │臺北市○○路四│乘機車趁│        │保卡一枚、金融│十六）所示。│
│    │段三七八巷口  │步行之被│        │卡三枚、現金一│            │
│    │              │害人不及│        │萬六千九百元、│            │
│    │              │防備之際│        │MOTOROLA牌V66 │            │
│    │              │，自後搶│        │型手機一具、劉│            │
│    │              │奪被害人│        │劉振偉身分證及│            │
│    │              │皮包    │        │健保卡        │            │
│    │              │        │        │              │            │
├──┼───────┼────┼────┼───────┼──────┤
│十  │92/11/10下午一│劉芬玲，│不詳。  │公事包、現金四│即起訴書犯罪│
│    │時三十分      │辛○○騎│        │千元、花旗銀行│事實欄一之（│
│    │臺北市○○○路│乘機車趁│        │信用卡二枚（VI│十七）所示。│
│    │三段三七八巷與│步行之被│        │SA卡卡號四三一│            │
│    │敦化北路五○巷│害人不及│        │0000000│            │
│    │口            │防備之際│        │三九九四○八號│            │
│    │              │，自左後│        │、大來卡卡號三│            │
│    │              │搶奪被害│        │0000000│            │
│    │              │人深藍色│        │五六○○一九號│            │
│    │              │公事包  │        │）、花旗銀行金│            │
│    │              │        │        │融卡一枚、手機│            │
│    │              │        │        │一具（序號三五│            │
│    │              │        │        │0000000│            │
│    │              │        │        │五一○一九○號│            │
│    │              │        │        │）、花旗銀行員│            │
│    │              │        │        │工卡二枚、圓山│            │
│    │              │        │        │聯誼社會員卡一│            │
│    │              │        │        │枚、鑰匙一串  │            │
├──┼───────┼────┼────┼───────┼──────┤
│十一│92/11/10下午三│周怡君，│不詳    │手提包、汽車駕│即起訴書犯罪│
│    │時四十五分    │辛○○騎│        │照一枚、汽車鑰│事實欄一之（│
│    │臺北市松山區延│乘機車趁│        │匙一串、MOTORO│十八）所示。│
│    │壽街四○二巷一│步行之被│        │LA牌手機一具（│            │
│    │弄二號前      │害人不及│        │序號五○○○三│            │
│    │              │防備之際│        │0000000│            │
│    │              │，自後搶│        │六五○號）、現│            │
│    │              │奪被害人│        │金二千元、tesc│            │
│    │              │手提皮包│        │o禮卷         │            │
│    │              │        │        │被告稱：新台幣│            │
│    │              │        │        │二千元        │            │
├──┼───────┼────┼────┼───────┼──────┤
│十二│92/11/22上午六│許廖雪華│不詳    │皮包、現金二千│即起訴書犯罪│
│    │時五分        │        │        │五百多元、身分│事實欄一之（│
│    │臺北市松山區南│辛○○騎│        │證、上海銀行金│二十）所示  │
│    │京東路五段二五│乘機車趁│        │融卡一枚、印章│            │
│    │○巷二弄三九號│步行之被│        │八枚、健保卡、│            │
│    │前            │害人不及│        │女錶一只、南港│            │
│    │              │防備之際│        │農會提款卡    │            │
│    │              │，自後搶│        │              │            │
│    │              │奪被害人│        │              │            │
│    │              │手提包  │        │              │            │
├──┼───────┼────┼────┼───────┼──────┤
│十三│92/12/06上午五│顧世英  │不詳    │藍色大皮包、現│即起訴書犯罪│
│    │時二十分      │辛○○騎│        │金九千三百元、│事實欄一之（│
│    │臺北市大安區通│乘機車趁│        │零錢包、身分證│二二）所示。│
│    │化街一八四巷口│步行之被│        │、健保卡、環亞│            │
│    │              │害人不及│        │飯店員工證一枚│            │
│    │              │防備之際│        │、NOKIA牌6108 │            │
│    │              │，自後搶│        │型手機一具（序│            │
│    │              │奪被害人│        │號三五一四七四│            │
│    │              │皮包    │        │0000000│            │
│    │              │        │        │二○號）、印章│            │
│    │              │        │        │四枚、顧宗亮台│            │
│    │              │        │        │北銀行存摺一本│            │
│    │              │        │        │、信用卡十二枚│            │
│    │              │        │        │、郵局金融卡  │            │
├──┼───────┼────┼────┼───────┼──────┤
│十四│92/12/14上午六│方陳淑貞│不詳    │背包、身分證、│即起訴書犯罪│
│    │時四十分      │        │        │健保卡、金戒指│事實欄一之（│
│    │臺北市松山區復│辛○○騎│        │一只、手機一具│二三）所示。│
│    │興北路一四一巷│乘機車趁│        │（序號五○○一│            │
│    │口            │步行之被│        │0000000│            │
│    │              │害人不及│        │九三一○號）、│            │
│    │              │防備之際│        │現金一萬三千多│            │
│    │              │，自後搶│        │元、花旗銀行信│            │
│    │              │奪被害人│        │用卡一枚、台北│            │
│    │              │皮包    │        │國際商銀信用卡│            │
│    │              │        │        │一枚、玉山銀行│            │
│    │              │        │        │信用卡一枚、合│            │
│    │              │        │        │作金庫金融卡一│            │
│    │              │        │        │枚、郵局金融卡│            │
│    │              │        │        │一枚          │            │
├──┼───────┼────┼────┼───────┼──────┤
│十五│92/12/21下午三│蔡孟秦  │不詳    │手提包、信用卡│即起訴書犯罪│
│    │時三十分      │辛○○騎│        │七枚、NOKIA牌6│事實欄一之（│
│    │臺北市○○○路│乘機車趁│        │100型手機一具 │二五）所示。│
│    │一段二三六巷二│被害人不│        │（序號三五○九│            │
│    │三號前        │及防備之│        │0000000│            │
│    │              │際，搶奪│        │一四二二號）、│            │
│    │              │被害人皮│        │PHSJ95型手機一│            │
│    │              │包      │        │具（號碼○九六│            │
│    │              │        │        │0000000│            │
│    │              │        │        │號）、身分證、│            │
│    │              │        │        │健保卡、華視員│            │
│    │              │        │        │員工識別證一枚│            │
│    │              │        │        │、新台幣一千五│            │
│    │              │        │        │百元、ＰＤＡ一│            │
│    │              │        │        │台　　　　　　│            │
│    │              │        │        │　　　　      │            │
│    │              │        │        │              │            │
├──┼───────┼────┼────┼───────┼──────┤
│十六│92/10/18上午八│陳許錦桂│竊取之葉│皮包、現金四千│即起訴書犯罪│
│    │時十五分      │        │碧仁所有│八百元、機車駕│事實欄一之（│
│    │臺北市○○路三│辛○○騎│之車號Ｋ│照一枚、郵局金│八）後段所示│
│    │段一九九巷二五│乘機車趁│ＥＰ－○│融卡一枚、臺北│。          │
│    │號前          │騎乘腳踏│三五重型│銀行金融卡一枚│            │
│    │              │車之被害│機車（如│、國泰銀行信用│            │
│    │              │人不及防│下述附表│卡一枚、慶豐銀│            │
│    │              │備之際，│二之二編│行信用卡一枚、│            │
│    │              │自後搶奪│號二）  │富邦銀行信用卡│            │
│    │              │被害人車│        │一枚          │            │
│    │              │籃內皮包│        │              │            │
│    │              │        │        │              │            │
└──┴───────┴────┴────┴───────┴──────┘
 附表二之一：
┌──┬───────┬───┬────┬────────┬──────┐
│編號│時間及地點    │被害人│竊得物品│  行竊方法      │備註        │
├──┼───────┼───┼────┼────────┼──────┤
│一  │92/09/09晚上十│壬○○│ＯＱＤ－│以扣案自己所有鑰│即起訴書犯罪│
│    │一時許，在臺北│      │七三七重│匙一支開啟車鎖啟│事實欄一之（│
│    │市○○區○○路│      │型機車  │動後竊取。      │五）所示    │
│    │一段六號前    │      │        │                │            │
├──┼───────┼───┼────┼────────┼──────┤
│二  │92/12/29上午某│卯○○│ＭＤＩ－│見被害人卯○○所│即起訴書犯罪│
│    │時，在臺北縣板│      │八一○重│有機車鑰匙二支未│事實欄一之（│
│    │橋市安居巷五號│      │型機車  │取下而發動竊取之│二六）前段所│
│    │前            │      │        │。              │示者        │
│    │              │      │        │                │            │
│    │              │      │        │                │            │
│    │              │      │        │                │            │
├──┼───────┼───┼────┼────────┼──────┤
│三  │92/12/29下午，│寅○○│ＡＳＩ－│以右開編號二所示│即起訴書犯罪│
│    │在臺北市大安區│      │二六○重│竊得之被害人劉庚│事實欄一之（│
│    │臥龍街三九八號│      │型機車  │宜所有機車有鑰匙│二六）中段所│
│    │之一前        │      │        │一支開啟車鎖啟動│示者，並經騎│
│    │              │      │        │後竊取。        │用為如附表一│
│    │              │      │        │                │之一編號八所│
│    │              │      │        │                │示該次搶奪行│
│    │              │      │        │                │為。        │
└──┴───────┴───┴────┴────────┴──────┘
 附表二之二：
┌──┬───────┬───┬────┬──────┐
│編號│失竊時間、地點│被害人│竊取財物│備註        │
│    │              │      │        │            │
├──┼───────┼───┼────┼──────┤
│一  │不詳          │潘福良│ＰＸＸ－│即起訴書犯罪│
│    │              │      │八七八重│事實欄一之（│
│    │              │      │型機車  │二）前段所示│
│    │              │      │        │，並經公訴人│
│    │              │      │        │認係供為如附│
│    │              │      │        │表一之二編號│
│    │              │      │        │二所示搶奪行│
│    │              │      │        │為時所騎乘  │
├──┼───────┼───┼────┼──────┤
│二  │不詳時間      │葉碧仁│ＫＥＰ－│即起訴書犯罪│
│    │在臺北市○○路│      │○三五重│事實欄一之（│
│    │一八六巷五號  │      │型機車  │八）前段所示│
│    │              │      │        │者，並經公訴│
│    │              │      │        │人認係供為如│
│    │              │      │        │附表附表一之│
│    │              │      │        │二編號十六所│
│    │              │      │        │示搶奪行為時│
│    │              │      │        │所騎乘      │
└──┴───────┴───┴────┴──────┘
附錄：本案論罪科刑法條全文
中華民國刑法第321條
犯竊盜罪而有左列情形之一者，處六月以上、五年以下有期徒刑：
一　於夜間侵入住宅或有人居住之建築物、船艦或隱匿其內而犯之者。
二　毀越門扇、牆垣或其他安全設備而犯之者。
三　攜帶兇器而犯之者。
四　結夥三人以上而犯之者。
五　乘火災、水災或其他災害之際而犯之者。
六　在車站或埠頭而犯之者。
前項之未遂犯罰之。
中華民國刑法第327條
(常業搶奪罪)
以犯第325條第1項之罪為常業者，處三年以上十年以下有期徒刑
。
